臺灣板橋地方法院刑事判決　　　　　　　　　　　　九十三年度簡上字第一九七號
　　 上　訴　人 丙○○
　　 被　　　告 乙○○　冒.
右列上訴人因竊盜案件，不服本院九十三年度簡字第二七四號中華民國九十三年一月
二十九日第一審判決（聲請案號：九十三年度偵字第一七０號），提起上訴，本院管
轄之第二審合議庭判決如左：
    主  文
上訴駁回。
    理  由
一、按上訴權人，除法律另有規定外，以當事人或被告之法定代理人或配偶為限，刑
    事訴訟法第三百四十四條第一項、第三百四十五條分別定有明文。又第二審法院
    認為上訴有不合法律上程式或法律上不應准許或其上訴權已經喪失者，應以判決
    駁回之，刑事訴訟法第三百六十七條前段、第三百六十二條前段亦有明文。
二、本件上訴人丙○○上訴意旨略以：伊於本件犯罪時間九十二年十二月十二日十九
    時二十分許，係在台北縣土城市○○路惠群麵包店內工作，並未涉嫌竊盜罪，亦
    未經警查獲竊盜案件，且從未前往警局接受過任何偵訊，伊並未犯罪等情。
三、經查，本件公訴人偵查後原係以被告「丙○○」名義提起公訴，然經本院命上訴
    人丙○○按捺指紋，併同警方於警訊時所採自稱「丙○○」者之指紋，經送請內
    政部警政署刑事警察局鑑定結果，發現二者之指紋並不相符，而警訊時自稱「丙○○」者之十指紋經輸入該局電腦析鑑結果，與該局檔存乙○○指紋卡之十指紋
    相符，有該局九十三年六月二日刑紋字第０九三０一一三五二四號函所附鑑定書
    在卷可稽，另經本院拍攝丙○○之照片，與警訊時經警拍攝自稱「丙○○」者之
    照片比對結果，二者顯不相符；又經本院傳訊證人即本件竊盜犯罪之共犯甲○○
    亦到庭證稱：警訊時自稱「丙○○」之人，確係乙○○所冒名等語無訛（詳本院
    九十三年六月二十五日審判筆錄），足見，公訴人所指之被告「丙○○」，實係
    被告乙○○所冒名。
四、按被告乙○○與同案被告甲○○共同基於為自己不法所有之意圖，於民國九十二
    年十二月十二日十九時二十分許，在台北縣板橋市○○路○段一０七號前，由乙○○負責在場把風，甲○○則持渠等自備之汽車鑰匙一支，竊取由丁○○向洪啟
    宗租用之車牌號碼為七Ｔ─一八九一號自小客車，得手後供渠等代步使用，嗣於
    翌日五時五十分許，二人駕駛前開竊得車輛，行經台北縣板橋市○○路一八巷
    口，為警當場查獲後，被告乙○○於警訊及檢察官偵查中均係冒用「丙○○」之
    名義應訊，且經檢察官逕以「丙○○」名義偵結而聲請簡易判決處刑，然檢察官
    既係以警訊時及偵查中到庭之被告乙○○為起訴之對象，自應認乙○○即為檢察
    官所認定為被告之人，本件原審於判決時，既係對於檢察官起訴之對象即被告乙○○為判決，則上訴人丙○○顯非本件案件之當事人，自無權提起本件上訴，其
    提起本件上訴核屬違背法律上之程式，依前開說明，應予駁回。
五、至本件原審判決誤將被告乙○○之姓名載為「丙○○」，顯係誤寫，自宜由原審
    予以更正，並對被告乙○○送達裁判後，重行起算上訴期間。另被告乙○○冒名
    「丙○○」另涉偽造文書部分，亦應由公訴人另行依法偵辦，均附予敘明。
據上論斷，應依刑事訴訟法四百五十五條之一第一項、第三項、第三百六十七條前段
、第三百六十二條前段，判決如主文。
中　　　華　　　民　　　國　　九十三　　年　　　六　　　月　　二十八　　日
                              臺灣板橋地方法院刑事第五庭
                                  審判長法　官    林春長
                                        法　官    崔玲琦
                                        法　官    楊博欽
右正本證明與原本無異
本件不得上訴
                                        書記官    張惠芳
中　　　華　　　民　　　國　　九十三　　年　　　六　　　月　　二十九　　日
